臺灣高等法院刑事判決
109年度原侵上訴字第3號
上  訴  人        
即  被  告    Ａ男（即0000-000000A）  年籍住居詳卷  
輔  佐  人    Ｂ女（即Ａ男長女）      年籍住居詳卷
指定辯護人    黃品衛律師                                
上列上訴人即被告因家暴妨害性自主案件，不服臺灣桃園地方法
院一０八年度原侵訴字第九號，中華民國一０八年十月十八日第一
審判決（起訴案號：臺灣桃園地方檢察署一０七年度偵字第二六０
六六號），提起上訴，本院判決如下：
    主  文
Ａ男犯乘機性交肆罪及定應執行刑部分均撤銷。　
Ａ男犯對十四歲以上未滿十六歲之子女為性交罪，肆罪，各處有
期徒刑貳年。 　　
其餘上訴駁回。               
撤銷與駁回部分應執行有期徒刑捌年。
    事實及理由
壹、駁回上訴部分：
一、經本院審理結果，認第一審以上訴人即被告Ａ男犯刑法第二
    百二十二條第一項第二款對未滿十四歲女子强制性交罪，判
    處有期徒刑七年六月，認事用法及量刑均無不當，應予維持
    ，並引用第一審判決書記載之事實一、㈠證據及理由（如附
    件）。
二、被告辯護人為被告具狀上訴意旨略以：本案强制性交部分，
    僅告訴人單一指訴，縱前後所述大致相同，仍應有補强證據
    ，而唯一之補强係告訴人哥哥之證述，但所證明顯與告訴人
    內容不符。本案係告訴人不服被告管教，經常蹺家未歸，又
    於被告酒後告知曾於酒後為本案犯行，被告誤以為真而為認
    罪。
三、惟查，本案經甲○多次指訴一致在卷，並與被告於偵查中清
    楚供承第一次在甲○國小六年級夏天，隔一年多為第二次，
    最後一次在一０六年五月，五次均有以其生殖器插入甲○陰道
    內，再為體外射精之情，並確定次數是五次，與甲○指訴相
    符（偵卷第二一頁訊問筆錄），且性侵女兒非屬一般事件，
    若無其事，要無輕易認罪之可能，被告於本院詢問時，亦多
    沈默，不敢回應，更無誤為認罪情事。且甲○亦指稱其係在
    遭被告第一次性侵後，方為逃家及輟學（同上卷第一二頁筆
    錄）。被告辯護人前揭上訴理由指係甲○蹺家、不服管教誣
    指云云，顯無理由。況此强制性交部分，被告於原審先已坦
    認，嗣於本院如上空言否認上訴，乃無理由；又本案係對至
    親之女兒為性侵害，無可憫恕，請求另依刑法第五十九條酌
    減，亦無理由，應予駁回。　　　　　　　　
貳、撤銷改判部分：
一、被告另經起訴犯刑法第二百二十五條第一項之成年人故意對
    少年犯乘機性交四罪部分，原判決事實一、㈡除應更正為「
    一０五年至一０六年五月間，明知甲○為十四歲以上未滿十六
    歲，仍在上開桃園市新屋住處，以生殖器插入甲○陰道內，
    以此方式對甲○性交共四次。」外，其餘引用之。理由則更
    正補充：
　㈠甲○指稱除第一次外，均是覺得不想反抗就裝睡，被告沒有施
    以暴力或脅迫（偵卷第一一頁反面訊問筆錄）一情，核與被
    告供承：後面四次我知道她應該是裝睡，我也看得出來她在
    裝睡，且我做完後她有去洗澡（同上卷第二一頁反面筆錄）
    等語一致，可堪採信。是此部分被告並非利用甲○不能或不
    知抗拒而為性交，自與乘機性交罪之構成要件有間，又甲○
    已陳稱被告未有施何强暴、脅迫，或以違反其意願之舉動為
    之，雖甲○未為合意表示，然其裝睡未為抗拒或反應，客觀
    上亦難認被告係以違反甲○意願强脅為之。
  ㈡甲○指陳第一次遭强制性交係一０四年七、八月間，第二次則
    事隔很久，超過半年，最後一次是一０六年五月間（同上卷
    第一二頁反面筆錄）在卷。查甲○為九十年九月出生，此有
    其年籍資料在卷可稽，並為被告明知，則被告對甲○第二～五
    次之性交，甲○為十四歲以上未滿十六歲，亦堪認定。
  ㈢按刑法第二百二十七條規定準强制性交或準强制猥褻罪，係
    凡對於未滿十四歲或十四歲以上未滿十六歲之兒童或少年為
    性交或猥褻行為即加重處罰，其規定要件並無任何有關行為
    人施用手段之要求，亦未提及客觀之意願或意願違反之情形
     ，是行為客體是否同意行為人之舉動 ，則非要件，其立法
    目的 在加强幼年人之保護(最高法院一０一年台上字第二一
    五四號判決意旨參照）。乃被告於事實一、㈡所為，應係犯
    刑法第二百二十七條第三項之罪，惟與檢察官起訴乘機性交
    之社會事實同一，起訴法條應予變更。又刑法第二百二十七
    條第三項已將「十四歲以上未滿十六歲之男女」之少年列為
    犯罪構成要件，亦無庸再依兒童及少年福利與權益保障法之
    規定加重其刑，附此敘明。
二、綜上，原判決於事實欄既認告訴人並未熟睡，且無不能或不
    知抗拒情事，復未酌及被告自始供稱其亦知甲○係裝睡，猶
    認被告涉犯乘機性交罪，認事用法容有未合，被告上訴指摘
    ，非無理由，應由本院撤銷改判。　　　　
叁、量刑部分：
　　爰審酌被告前無不良前科紀錄，素行良好，國小畢業，做臨
    時工，妻歿，有一重度殘障兒子待扶養，生活貧困之學經歷
    及家庭生活狀況，本案身為甲○生父，未盡保護之責，為滿
    一己性慾，竟對甲○為前開五次性交犯行，嚴重侵害甲○權益
    ，造成甲○身心創傷至鉅，犯後雖坦承犯行，甲○復表示因被
    告已老，不願其坐牢，且現未再與之同住，為被告求處輕刑
    等一切情狀，乃分別量處如主文第二項所示之刑，並與駁回
    上訴部分定如主文第四項所示之應執行刑，以資懲儆。
肆、據上論斷，應依刑事訴訟法第三百六十八條、第三百六十九
    條第一項前段、第三百六十四條、第二百九十九條第一項前
    段、第三百條、第三百七十三條，刑法第二百二十二條第一
    項第二款、第二百二十七條第三項、第五十一條第五款，判
    決如主文。
本案經檢察官林秀敏到庭執行職務。
中　　華　　民　　國　　110 　年　　1 　　月　　7 　　日
　　　　　　　　　刑事第四庭審判長法　官  陳筱珮
　　　　　　　                    法　官  羅郁婷
　　　　　                        法　官  陳玉雲
以上正本證明與原本無異。
如不服本判決，應於收受送達後20日內向本院提出上訴書狀，其
未敘述上訴之理由者並得於提起上訴後20日內向本院補提理由書
（均須按他造當事人之人數附繕本）「切勿逕送上級法院」。
                                  書記官  蔡麗春
中　　華　　民　　國　　110 　年　　1 　　月　　7 　　日

附錄：本案論罪科刑法條全文
中華民國刑法第221條
（強制性交罪）
對於男女以強暴、脅迫、恐嚇、催眠術或其他違反其意願之方法
而為性交者，處3年以上10年以下有期徒刑。
前項之未遂犯罰之。

中華民國刑法第227條
（未成年人）
對於未滿十四歲之男女為性交者，處3年以上10年以下有期徒刑
。
對於未滿十四歲之男女為猥褻之行為者，處6月以上5年以下有期
徒刑。
對於十四歲以上未滿十六歲之男女為性交者，處7年以下有期徒
刑。
對於十四歲以上未滿十六歲之男女為猥褻之行為者，處3年以下
有期徒刑。
第1項、第3項之未遂犯罰之。